【裁判字號】    97,易,735
【裁判日期】    971229
【裁判案由】    竊盜
【裁判全文】
臺灣嘉義地方法院刑事判決               97年度易字第735號
公  訴  人  臺灣嘉義地方法院檢察署檢察官
被      告  甲○○
                    現另案羈押於台灣嘉義看守所
上列被告因竊盜案件，經檢察官提起公訴（97年度偵字第8075號
），被告於準備程序中就被訴事實為有罪之陳述，本院合議庭裁
定由受命法官改依簡式審判程序審理，判決如下：
    主  文
甲○○犯刑法第三百二十一條第一項第二、三款之竊盜罪，累犯
，處有期徒刑捌月。
    犯 罪 事 實
一、甲○○前因竊盜及詐欺案件，經臺灣高等法院臺南分院以
    90年度上易字第1397號判決分別判處有期徒刑3年6月、8月
    ，定應執行有期徒刑4年，另詐欺案件部分，再經臺灣高等
    法院臺南分院以96年度聲減字第498號裁定減刑為有期徒刑4
    月，並與竊盜罪定應執行有期徒刑3年8月確定，於民國95年
    11月30日假釋出監，假釋期間內付保護管束，而於96年7月1
    9日保護管束期滿，假釋未經撤銷，所餘未執行之刑以已執
    行論。詎甲○○仍不知悔改，竟意圖為自己不法之所有，於
    97年7月11日清晨6時40分許，騎乘車牌號碼KTO-10 2號重型
    機車，並攜帶客觀上對人之生命、身體、安全構成威脅，具
    有危險性，可為兇器之螺絲起子1支（未扣案），至彰化縣
    彰化市○○路78號乙○○○內，先以前揭螺絲起子為工具毀
    壞校內教官辦公室之玻璃窗安全設備進入該辦公室後（毀損
    部分未據告訴），在辦公桌抽屜內竊取林聲孚所有之現金新
    臺幣（下同）6,000元得手後，接續至體育組辦公室以前揭
    螺絲起子毀壞該辦公室之門扇（喇叭鎖）後，入內竊取張永
    祥所有之現金100元得手，嗣騎乘前揭機車逃逸，然因甲○
    ○在現場留下指紋，經採證送驗比對後，與甲○○之指紋吻
    合，始悉上情。
二、案經彰化縣警察局彰化分局報告臺灣彰化地方法院檢察署呈
    請臺灣高等法院檢察署檢察長令轉臺灣嘉義地方法院檢察署
    檢察官偵查起訴。
    理  由
一、本件係經被告甲○○於準備程序當庭表示認罪，而經本院裁
    定以簡式審判程序加以審理，則依據刑事訴訟法第273條之2
    、同法第159條第2項之規定，不適用傳聞法則有關限制證據
    能力之相關規定，合先敘明。
二、前揭犯罪事實，迭據被告於警詢、偵查中及本院審理時坦承
    不諱，核與證人即乙○○○教務主任鄭曜忠於警詢之證詞相
    符，復有內政部警政署刑事警察局97年9月4日刑紋字第0970
    117482號鑑驗書1份、彰化縣警察局彰化分局證物採證簡易
    報告1份暨相片52張、車籍查詢基本詳細資料1份等在卷可稽
    ，足認被告自白與事實相符。被告犯行明確，應予依法論科
    。
三、按門鎖為安全設備之一種（參照本院三十二年上字第五八九
    號判例），被告毀壞門鎖行竊，自應論以刑法第三百二十一
    條第一項第二款之毀壞安全設備竊盜罪。惟此處所謂門鎖，
    係指附加於門上之鎖而言，至毀壞構成門之一部之鎖（如司
    畢靈鎖），則應認為毀壞門扇，本案被告以螺絲起子毀壞乙
    ○○○體育組辦公室喇叭鎖，因係固定於門扇，構成門扇之
    一部，故應認為係毀壞門扇；至被告所毀壞之教官辦公室玻
    璃窗，則為門扇、牆垣以外之防盜、防閒之安全設備。又按
    刑法第321條第1項第3款之攜帶兇器竊盜罪，係以行為人攜
    帶兇器為其加重條件，此所謂兇器，其種類並無限制，凡客
    觀上足以對人之生命、身體、安全構成威脅，具有危險性之
    兇器為已足，並不以攜帶之初有行兇之意圖為必要，最高法
    院79年臺上字第5253號判例意旨可為參照，查被告本件竊盜
    時攜帶之螺絲起子，衡以經驗法則，一般同種類起子，為鋼
    鐵材質且前端尖銳，且既足以毀壞前揭門扇，客觀上自屬足
    以對人之生命、身體、安全構成威脅，顯為具有危險性之兇
    器無訛；另前揭玻璃窗，則為門扇、牆垣以外之防盜、防閒
    之安全設備。故核被告所為，係犯刑法第321條第1項第3款
    、及第2款之攜帶兇器、毀壞門扇及安全設備竊盜罪。又被
    告所欲竊取者雖包括被害人林聲孚所有之現金6,000元，及
    張永祥所有之現金100元，然該等財物於被告行為當時均置
    放於乙○○○內，故被告竊取上開財物係侵害乙○○○之監
    督權，不生1行為而觸犯數罪名問題（最高法院62年臺上字
    第407號判例意旨可供參照）；再被告係於密接時間，竊取
    林聲孚，及張永祥所有之財物，侵害乙○○○之監督權，各
    行為之獨立性極為薄弱，依一般社會健全觀念，在時間差距
    上，難以強行分開，應視為數個舉動之接續犯行，應包括認
    定為1行為而予以評價，為接續犯，應僅論以1加重竊盜罪。
    又被告有犯罪事實欄所示科刑及假釋期間內付保護管束，而
    於96年7月19日保護管束期滿，假釋未經撤銷，所餘未執行
    之刑以已執行論之情形，有臺灣高等法院被告前案紀錄表1
    份在卷可稽，其於受徒刑之執行完畢，5年以內故意再犯本
    件有期徒刑以上之罪，為累犯，應依刑法第47條第1項規定
    ，加重其刑。
(二)爰審酌被告國小畢業之智識程度，正值壯年，不思循正當管
    道賺取財物，欲謀不勞而獲，且攜帶兇器、毀壞門扇及安全
    設備而竊取他人財物，非但造成他人財產損失，對社會治安
    亦有潛在之危害性，惟念其犯後坦承犯行，態度尚可，並參
    酌告訴人亦表示基於學校以教育為宗旨之理念，願意原諒被
    告，予被告機會，及其動機、目的 等一切情狀，量處如主
    文所示之刑。至於被告攜帶，供竊盜犯行所用之螺絲起子1
    支，並未扣案，且被告供陳已丟棄路上等語（見警卷第3頁
    ），復查無其他積極證據認其尚存在，且非違禁物，爰不予
    宣告沒收，附此敘明。
據上論斷，應依刑事訴訟法第273條之1第1項、第299條第1項前
段，刑法第321條第1項第2款、第3款、第47條第1項，判決如主
文。
本案經檢察官王輝興到庭執行職務。
中    華    民    國    97    年    12    月    29    日
                  刑事第五庭    法  官  啟夫
以上正本證明與原本無異。
如不服本判決應於收受判決後10日內向本院提出上訴書狀，並應
敘述具體理由；其未敘述上訴理由者，應於上訴期間屆滿後20日
內向本院補提理由書（均須按他造當事人之人數附繕本）「切勿
逕送上級法院」。告訴人或被害人如對於本判決不服者，應具備
理由請求檢察官上訴，其上訴期間之計算係以檢察官收受判決正
本之日期為準。
中    華    民    國    97    年    12    月    29    日
                                書記官  侯麗茹
附錄論罪科刑法條
刑法第三百二十一條
犯竊盜罪而有左列情形之一者，處六月以上五年以下有期徒刑：
一  於夜間侵入住宅或有人居住之建築物、船艦，或隱匿其內而
    犯之者。
二  毀越門扇、牆垣或其他安全設備而犯之者。
三  攜帶兇器而犯之者。
四  結夥三人以上而犯之者。
五  乘火災、水災或其他災害之際而犯之者。
六  在車站或埠頭而犯之者。
前項之未遂罰之。


司法院資訊處製作；財團法人民間司法改革基金會備份。
